【裁判字號】    99,抗,58
【裁判日期】    990316
【裁判案由】    聲請定其應執行刑
【裁判全文】
臺灣高等法院高雄分院刑事裁定            99年度抗字第58號
抗  告  人
即 受 刑人  甲○○
上列抗告人因聲請定其應執行刑案件，不服臺灣高雄地方法院中
華民國99年2 月10日裁定（99年度審聲字第574 號），提起抗告
，本院裁定如下：
    主  文
抗告駁回。
    理  由
一、本件抗告意旨略以：受刑人甲○○因毒品危害防制條例等各
    罪，經臺灣高雄地方法院檢察署檢察官以99年度執聲字第19
    1 號聲請定其應執行刑，並經臺灣高雄地方法院以99年度審
    聲字第574 號裁定附表3 至11 所示各罪，應執行有期徒刑4
    年5 月，固未違法。然受刑人另有97年度執字第10079 號應
    執行有期徒刑1 年6 月之執行案件，並未併入上開裁定附表
    內一併裁定，且受刑人所犯之案件均僅為施用毒品，該犯行
    並未造成別人生命、財產、安全之危害。原審未能量定更輕
    之刑，亦難謂允當。爰對此提起抗告，請將原裁定撤銷，更
    為適當合法之裁定。
二、按數罪併罰，有二裁判以上者，依第51條之規定，定其應執
    行之刑。又數罪併罰，分別宣告其罪之刑，宣告多數有期徒
    刑者，於各刑中之最長期以上，各刑合併之刑期以下，定其
    刑期，但不得逾30年。刑法第53條、第51條第5 款分別定有
    明文。而刑法第53條所謂數罪併罰，有二裁判以上者，依第
    51條之規定，定其應執行之刑，以二裁判以上所宣告之數罪
    ，均在裁判確定前所犯者為必要，若於其中甲罪之判決確定
    後，復犯乙罪，則甲、乙兩罪即無適用該條之餘地；如1 人
    犯3 罪，其犯第2 罪時，第1 罪之裁判尚未確定，迨犯第3
    罪時，已在第1 罪裁判確定之後，則第3 罪對於1 、2 兩罪
    ，均不得謂為裁判確定前所犯之數罪，因而亦即不能適用數
    罪併罰之例定其執行刑，有最高法院33年非字第19號、29年
    抗字第62號判例意旨可資參照。
三、經查，本件受刑人前因犯如附表編號3 至11所示之違反毒品
    危害防制條例罪（施用第一級毒品、施用第二級毒品），先
    後經原審分別判處如附表所示之刑，並另就附表編號3 、 4
    ；5 、6 ；7 、8 ；9 、10各定其應執行之刑如備註欄所示
    ，均經分別確定在案，此有臺灣高等法院被告前案紀錄表及
    各該裁判在卷可稽。茲檢察官聲請就上開部分定其應執行之
    刑，揆諸上開規定，應認其聲請為正當，自應依前揭規定，
    ，定其應執行之刑。又數罪併罰中之一罪，依刑法規定得易
    科罰金，若因與不得易科之他罪併合處罰結果而不得易科罰
    金時，原可易科部分所處之刑，自亦無庸為易科折算標準之
    記載，司法院大法官會議釋字第144 號解釋意旨足資遵循。
    是本件受刑人所犯如附表編號4 、6 、8 、10所示違反毒品
    危害防制條例等4 罪（施用第二級毒品）部分，因與附表編
    號3 、5 、7 、9 、11所示不得易科罰金之違反毒品危害防
    制條例等5 罪（施用第一級毒品，均經宣告有期徒刑逾6 月
    ，均不得易科罰金）合併定應執行刑之結果，即不得易科罰
    金，從而本件即無庸為易科罰金之記載。
四、至受刑人所犯如附表編號1 、2 所示之違反毒品危害防制條
    例2 罪（施用第一級毒品、施用第二級毒品），雖經原審以
    96年度訴字第1638號各判處有期徒刑1 年、6 月，並定其應
    執行之刑為有期徒刑1 年4 月確定，嗣再經以97年度聲減字
    第1954號裁定減為有期徒刑6 月、3 月，並定其應執行之刑
    為有期徒刑8 月確定，有各該刑事裁判及臺灣高等法院被告
    前案紀錄表在卷可參。惟查，上開原審96年度訴字第1638號
    判決，係於民國96年8 月10日確定在案，有上開前案紀錄表
    在卷可據，而觀諸如附表編號3 至11所示各罪，其犯罪時間
    均在該96年8 月10日之後，是揆諸上開判例意旨，本件附表
    編號1 、2 所示之罪其宣告及所定之刑，即不能與如附表編
    號3 至11所示之各罪合併定其應執行之刑，聲請人聲請就附
    表編號1 、2 所示之罪一併與其他各罪定其應執行之刑，於
    法自有未合，應予駁回。再關於定應執行之刑，係實體法上
    賦予法院得為自由裁量之事項，倘其未有逾越法律所規定之
    範圍，或濫用其權限，復已受內部性界限之拘束者，即不得
    任意指摘為違法，以為上訴之理由，亦有最高法院75年台上
    字第7033號判例、80年台非字第473 號判例足資參考。茲查
    ，本件受刑人所犯附如附表所示編號3 至11得據以定應執行
    部分，依前揭規定數罪併罰定應執行刑之方法，並參酌其已
    各定執行刑部分之計算結果，本件受刑人所應定執行刑之上
    限為有期徒刑4 年6 月，而原審定其應執行刑為有期徒刑 4
    年5月，其所為執行刑之量定，自屬允恰。
五、綜上所述，原審法院審酌前開各情，因認本件聲請，就附表
    編號3 至11部分，核屬正當，乃依法定其應執行之刑；另認
    附表編號1 至2 部分，則於法未合，而予駁回。經核並無違
    誤，所定應執行之刑亦屬適恰，抗告人執前揭情詞提起抗告
    ，指摘原裁定不當，要無可採，其抗告為無理由，應予駁回
    。至是否尚有其他應定執行刑之案件，自應另由檢察官依刑
    事訴訟法第477 條第1 項聲請，或由受刑人或其法定代理人
    、配偶，循同條第2 項規定，請求檢察官聲請之，要非原審
    或本院得以逕行裁定，附此敘明。
六、據上論斷，應依刑事訴訟法第412 條，裁定如主文。
中    華    民    國    99    年    3     月    16    日
                  刑事第三庭    審判長法  官  莊崑山
                                      法  官  張意聰
                                      法  官  莊松泉
以上正本證明與原本無異。
本裁定不得再抗告。
中    華    民    國    99    年    3     月    16    日
                                      書記官  葉淑華

司法院資訊處製作；財團法人民間司法改革基金會備份。
